臺灣高等法院刑事判決　　　　　　　　 94年度上易字第446號
上　訴　人
即　被　告　甲○○
上列上訴人因毀損案件，不服臺灣臺北地方法院93年度易字第12
87號，中華民國93年11月30日第一審判決（聲請簡易判決處刑案
號：臺灣臺北地方法院檢察署93年度偵字第1424號、第1425號、
第11781號 ），提起上訴，本院判決如下：
    主  文
上訴駁回。
    事實及理由
一、本案經本院審理結果，認第一審以上訴人即被告甲○○與尹
    祥華（由原審法院另行審結）共同犯刑法第三百五十四條之
    毀損罪及刑法第三百零六條第一項之侵入住宅罪，依累犯及
    連續犯規定遞加重其刑後，判處有期徒刑八月，如原判決附
    表所示之犯罪工具沒收，並敘明公訴意旨認被告於民國（下
    同）九十二年八月一日毀損乙○○大門門鎖部分之犯行，未
    經合法告訴而不另為不受理之諭知，認事用法及量刑均無不
    當，應予維持，並引用第一審判決書記載之事實、證據及理
    由（如附件）。
二、被告上訴意旨略以：被告於九十一年五月間至九十二年五月
    間，因常業竊盜罪，經台灣高等法院九十二年度上訴字第一
    二四四號刑事判決判處有期徒刑二年六月暨刑前強制工作三
    年確定，又被告前次所犯毀損罪係持客觀上具有危險性之凶
    器老虎鉗毀損他人門鎖欲進入行竊，為台灣台北地方法院九
    十二年度簡字第一七五二號判決確定在案，確定日期為九十
    二年十月二十日，而本件連續毀損罪發生之時間為九十二年
    八月間，雖前案發生於九十一年十一月九日，但被告經羈押
    至九十二年三月中旬始交保於外，是核本件被告所犯之毀損
    罪和前案犯行之時間相近，犯罪方法亦屬相同，且均要毀損
    門鎖準備行竊尚未著手，自為前案判決之既判力所及，應為
    免訴之諭知等語。
三、按連續犯之所謂出於概括犯意，必須其多次犯罪行為自始均
    在一個預定犯罪計劃以內，出於主觀上始終同一犯意之進行
    ，若中途另有新犯意發生，縱所犯為同一罪名，究非連續其
    初發的意思，即不能成立連續犯（最高法院七十年台上字第
    六二九六號判例）。經查本院九十二年度上訴字第一二四四
    號確定刑事判決認定被告所犯常業竊盜罪之犯罪時間係九十
    一年四月間起至九十一年六月九日止，台灣台北地方法院九
    十二年度簡字第一七五二號確定刑事判決認定被告所犯毀損
    罪之犯罪時間為九十一年十一月九日，有各該刑事判決在卷
    可稽，本案被告之犯罪時間則係九十二年七月二十二日及同
    年八月一日，距離前開兩案之犯罪時間分別距離長達一年一
    月有餘及八月有餘，況且被告為前開兩案之犯行後，期間曾
    於九十一年十一月九日遭羈押，至九十二年三月十一日始具
    保停止羈押，此除為被告自承在卷外，復有本院在監在押全
    國紀錄表可徵，故被告本案之犯行，顯然係停止羈押具保後
    ，另行萌生犯意而為，與前開兩件確定判決所認定之犯罪行
    為，顯非自始均在一個預定犯罪計劃以內，出於主觀上始終
    同一犯意之進行，自不能成立連續犯，亦非前開確定判決效
    力所及，自應另行論罪處罰。本件被告之上訴為無理由，應
    予駁回。
據上論結，應依刑事訴訟法第三百七十三條、第三百六十八條、
判決如主文。
本案經檢察官羅榮乾到庭執行職務。
中　　華　　民　　國　　94　　年　　5 　　月　　20　　日
　　　　　　　　　刑事第二十二庭審判長法　官  黃瑞華
　　　　　　　　　　　　　　　　　　  法　官  陳憲裕
　　　　　　　　　　　　　　　　　　  法　官  宋  祺
以上正本證明與原本無異。
不得上訴。
                                      書記官  楊麗雪
中　　華　　民　　國　　94　　年　　5 　　月　　20　　日
附錄本案論罪科刑法條全文
刑法第三百五十四條
毀棄、損壞前二條以外之他人之物或致令不堪用，足以生損害於
公眾或他人者，處二年以下有期徒刑、拘役或五百元以下罰金。
刑法第三百零六條第一項
無故侵入他人住宅、建築物或附連圍繞之土地或船艦者，處一年
以下有期徒刑、拘役或三百元以下罰金。
